【裁判字號】    99,聲,4689
【裁判日期】    991012
【裁判案由】    以累犯更定其刑
【裁判全文】
臺灣板橋地方法院刑事裁定              99年度聲字第4689號
聲  請  人  臺灣板橋地方法院檢察署檢察官
受  刑  人  甲○○
上列聲請人因受刑人偽造文書案件（99年度簡字第214 號），於
判決確定後發覺為累犯，聲請更定其刑（99年度執聲字第3080號
），本院裁定如下：
    主    文
甲○○犯行使偽造私文書罪，累犯，更定其刑為有期徒刑陸月，
如易科罰金，以新臺幣壹仟元折算壹日。
    理    由
一、聲請意旨略以：受刑人甲○○因於民國98年7 月21日犯行使
    偽造私文書罪，經本院以99年度簡字第214 號刑事簡易判決
    判處有期徒刑五月，如易科罰金，以新臺幣一千元折算一日
    ，於99年3 月29日確定（下稱本件判決）。惟受刑人於犯上
    開犯罪前，曾於95、96年間因犯毒品、偽造文書、偽造印文
    等罪，判處有期徒刑九月，並於97年1 月31日縮刑期滿執行
    完畢，是受刑人就本件判決所犯之行使偽造私文書罪應構成
    累犯，惟本件判決漏未為累犯之諭知，爰依刑法第48條前段
    、刑事訴訟法第477 條第1 項，聲請更定其刑等語。
二、按「受徒刑之執行完畢，或一部之執行而赦免後，五年以內
    故意再犯有期徒刑以上之罪者，為累犯，加重本刑至二分之
    一。」、「裁判確定後，發覺為累犯者，依前條之規定更定
    其刑。但刑之執行完畢或赦免後發覺者，不在此限。」，刑
    法第47條第1 項、第48條分別定有明文，又「依刑法第四十
    八條應更定其刑者，或依刑法第五十三條及第五十四條應依
    刑法第五十一條第五款至第七款之規定，定其應執行之刑者
    ，由該案犯罪事實最後判決之法院之檢察官，聲請該法院裁
    定之。」，刑事訴訟法第477 條第1 項亦有明文規定。
三、經查，受刑人甲○○於98年7 月21日前犯本件判決之行使偽
    造私文書犯行前，因犯下列各罪，經判處有期徒刑確定並曾
    入監執行，而本件判決之刑現尚未執行完畢等情，有下列各
    該判決、裁定、受刑人之臺灣高等法院被告前案紀錄表、在
    監在押紀錄表在卷可查。
  (一)前因於93年底某日至94年7 月19日，連續犯施用第一、二級
    毒品罪，經臺灣高等法院以94年度上訴字第3044號刑事判決
    分別判處有期徒刑九月、六月，並定其應執行刑為有期徒刑
    一年，再經最高法院以95年度臺上字第1568號刑事判決駁回
    上訴，於95年5 月23日確定。
  (二)復因於94年11月22日至24日為警採尿前回溯26、96小時內止
    ，連續犯施用第一、二級毒品罪，經本院以95年度簡字第32
    93號刑事判決分別判處有期徒刑六月、三月，並定其應執行
    刑為有期徒刑七月，如易科罰金，以銀元三百元折算一日，
    於95年7 月13日確定。
  (三)又因於94年10月17日犯剝奪他人行動自由罪，經臺灣高等法
    院以97年度上訴字第1177號刑事判決撤銷改判有期徒刑一年
    ，減為有期徒刑六月，於97年12月8 日確定。
  (四)再因於95年7 月20日為警採尿前回溯26、96小時內某時，分
    別犯施用第一、二級毒品罪，經臺灣臺北地方法院以95年度
    訴字第1474號刑事判決分別判處有期徒刑六月、四月，並定
    其應執行刑為有期徒刑八月，於95年11月6 日確定，
  (五)另因於95年8 月26日犯行使偽造私文書罪，經臺灣臺北地方
    法院以96年度簡字第717 號刑事簡易判決判處有期徒刑四月
    ，如易科罰金，以新臺幣一千元折算一日，於96年7 月2 日
    確定。
  (六)更因於95年8 月31日幫助犯施用第二級毒品罪，經臺灣基隆
    地方法院以96年度基簡字第584 號刑事簡易判決判處有期徒
    刑五月，如易科罰金，以新臺幣一千元折算一日，於96年6
    月20日確定。
  (七)復又因於95年9 月6 日犯偽造署押罪，經臺灣基隆地方法院
    以95年度基簡字第1207號刑事簡易判決判處有期徒刑三月，
    如易科罰金，以新臺幣一千元折算一日，於96年1 月8 日確
    定。
  (八)上開(一)、(二)、(四)至(七)所示之罪，於95年9 月8 日入監執行後
    ，上開(一)、(二)所示之罪，經臺灣基隆地方法院以96年度聲減
    字第556 號裁定減刑並定其應執行刑為有期徒刑九月又十五
    日，而上開(四)至(七)所示之罪，再經臺灣臺北地方法院以96年
    度聲減字第2990號裁定減刑並定其應執行刑為有期徒刑九月
    後，於97年2 月1 日執行上開應執行刑完畢，並接續執行他
    罪之拘役刑，於同年3 月13日執行完畢出監。
  (九)嗣於上開(三)所示之罪經裁判確定後，上開(三)至(七)所示之罪，
    再由臺灣高等法院以98年度聲字第939 號裁定定其應執行刑
    為有期徒刑一年二月，於98年5 月21日確定，並於同年11月
    25日入監執行上開(三)至(七)所示之罪重定應執行之刑，並接續
    執行其於(八)所示之出監後再犯之含本件判決等之他罪之刑。
四、依上開受刑人之犯罪及執行之紀錄，受刑人於98年7 月21日
    前犯本件判決之行使偽造私文書犯行前，就其理由欄三、(一)
    、(二)所示之二罪之有期徒刑，於97年2 月1 日前，即已經執
    行完畢（理由欄三、(三)所示之罪之有期徒刑，無論與同欄(一)
    、(二)所示之罪或與(四)至(七)所示之罪定應執行，就未與該罪併
    定應執行刑之餘罪，於本案均屬執行完畢），是就受刑人本
    件判決之行使偽造私文書犯行，顯係在理由欄三、(一)、(二)所
    示之罪之有期徒刑執行完畢後之五年內再犯，依刑法第47條
    第1 項規定係構成累犯，是本件判決容有疏未論累犯之情，
    聲請人依累犯規定更定其刑之聲請，經本院審核認為正當，
    爰更定其刑如主文所示。
五、依刑事訴訟法第477 條第1 項，刑法第48條前段、第47條第
    1 項、第41條第1 項前段，裁定如主文。
中    華    民    國    99    年    10    月    12    日
                  刑事第四庭  法  官  陳世旻
上列正本證明與原本無異。
如不服本裁定，應於裁定送達後五日內敘明抗告理由，向本院提
出抗告狀。
                              書記官  梁福建
中    華    民    國    99    年    10    月    13    日

司法院資訊處製作；財團法人民間司法改革基金會備份。
